臺灣高等法院交通事件裁定　　　　　　 94年度交抗字第103號
　　抗　告　人
　　即受處分人　甲○○
上列抗告人因違反道路交通管理處罰條例案件，不服台灣士林地
方法院中華民國93年12月21日裁定（93年度交聲字第820號），
提起抗告，本院裁定如下：
    主  文
抗告駁回。
    理  由
一、按道路交通標誌、標線、號誌設置規則第206條第5款第1 目
    規定：車輛面對圓形紅燈之行車管制號誌，表示禁止通行，
    不得超越停止線或進入路口。又按汽車駕駛人，行經有燈光
    號誌管制之交岔路口闖紅燈者，處新臺幣（下同）1千8百元
    以上5千4百元以下罰鍰；違反上開規定者，除依原條款處罰
    鍰外，並記違規點數3 點，道路交通管理處罰條例第53條、
    第63條第1項第3款分別定有明文。
二、原處分意旨以：抗告人即受處分人甲○○於民國（下同）93
    年8月10日6時30分許，駕駛車牌號碼2D-753號營業小客車，
    在臺北市○○區○○路3 段與文德路路口闖紅燈，經警攔停
    舉發，依道路交通管理處罰條例第53條規定，處罰鍰2千7百
    元，並依同條例第63條第1項第3款記違規點數3點。
三、異議意旨略以：抗告人於93年8 月10日6 時許，駕駛車牌號
    碼2D-753號營業小客車，由成功路4 段往成功路3 段行駛，
    行經成功路與文德路交岔路口時，成功路3 段之號誌為綠燈
    ，伊駕車右轉文德路，卻遭內湖分局交通分隊警員舉發伊闖
    紅燈，惟實際上成功路3 段的號誌在前，另文德路有一「紅
    燈」號誌在後，抗告人係由成功路4 段往成功路3 段行駛，
    究竟是要遵守前者還是後者的標誌？仍有爭議，為此聲明異
    議云云。
四、原裁定意旨以：抗告人即受處分人甲○○於93年8月10日6時
    30分許，駕駛車牌號碼2D-753號營業小客車，行經臺北市○
    ○區○○路3 段與文德路路口附近，經臺北市政府警察局內
    湖分局交通分隊員警舉發闖紅燈之違規事實，有臺北市政府
    警察局掌電字第AGJ-01217 號舉發違反道路交通管理事件通
    知單、臺北市政府警察局內湖分局93年8 月30日北市警內分
    交字第09362709500號書函各1紙附卷可稽，且證人即舉發本
    案之臺北市政府警察局內湖分局交通分隊員警蕭文隆於原審
    證稱：「異議人所庭呈之照片就是舉發之路口，當時異議人
    行駛在成功路3 段往文德路方向，我開車行駛在異議人左後
    方，當時往文德路方向是紅燈，外車道也有車停下來，我本
    來要左轉往成功路3 段，看到異議人闖紅燈，我就尾隨上去
    ，攔停舉發。」、「異議人闖越的不是照片上大湖駕訓班旁
    邊的紅綠燈，是再往前行靠近路口停止線（按，即文德路口
    ）的紅綠燈，該紅綠燈當時是紅燈。」、「（如果異議人闖
    越的燈號是紅燈，你可以左轉往成功路方向？）可以。那時
    候大湖駕訓班旁邊的紅綠燈不能直行，但是有左轉的箭頭。
    」、「（大湖駕訓班旁邊的紅綠燈的作用？）該紅綠燈並非
    的。」、「我在文德路上攔停異議人。」等情綦詳，足認抗
    告人確有行經有燈光號誌管制之交岔路口闖紅燈之行為，所
    辯無非空言，不足採信，本件違規事實洵堪認定，原處分機
    關依道路交通管理處罰條例第53條規定，處罰鍰2千7百元，
    並依同條例第63條第1項第3款，記違規點數3 點，並無不當
    ，原審因認本件異議為無理由，予以駁回，經核尚無違誤。
五、抗告意旨略以：抗告人駕駛車輛由成功路4 段往成功路3 段
    行駛之號誌燈是綠燈，員警蕭文隆自成功路3 段174 巷口駛
    出之號誌燈必定係紅燈，何以證人即員警蕭文隆竟可未卜先
    知，得知伊將經過本件爭議路口，並於在成功路3 段174 巷
    巷口駛出，先紅燈右轉成功路3 段，再跟隨伊所駕駛之車輛
    左後方攔停，足見證人蕭文隆之證詞有瑕疵，不可採。再抗
    告人通過大湖駕訓班旁即成功路3 段之交通號誌為綠燈，並
    非紅燈，且文德路上亦無停止線，何謂抗告人有闖越停止線
    ，況大湖駕訓班旁即成功路3 段之交通號誌與前方文德路之
    號誌燈號是同步運作，該號誌燈應係辨別而非前開證人所言
    屬提醒性質，否則是否應有指示牌云云。惟查：證人即員警
    蕭文隆於原審僅證稱：「異議人所庭呈之照片就是舉發之路
    口，當時異議人行駛在成功路3 段往文德路方向，我開車行
    駛在異議人左後方，當時往文德路方向是紅燈，外車道也有
    車停下來，我本來要左轉往成功路3 段，看到異議人闖紅燈
    ，我就尾隨上去，攔停舉發。」，並無陳述其係於成功路3
    段174巷口右轉成功路3段，再跟隨於抗告人所駕駛車輛之後
    ，抗告人徒以臆測之詞，指摘證人之證詞有瑕庛，委無足採
    。再抗告人行經有交通號誌管制之文德路口闖越紅燈之事實
    ，業經證人即員警蕭文隆於原審證述在案，而抗告人係領有
    汽車駕駛執照之人，對車輛面對圓形紅燈之行車管制號誌，
    表示禁止通行，不得超越停止線或進入路口，應有所認識，
    是以文德路口之交通號誌既為紅燈，抗告人依法即應停車，
    與抗告人通過大湖駕訓班旁之交通號誌是否並非紅燈，或文
    德路上是無停止線，或大湖駕訓班旁之交通號誌是否僅具提
    示作用而應標立指示牌皆無關聯，抗告人執此爭辯，亦無足
    取。抗告人抗告意旨，仍執陳詞，指摘原裁定不當，為無理
    由，應予駁回。
據上論斷，應依道路交通案件處理辦法第26條，刑事訴訟法第41
2 條，裁定如主文。
中　　華　　民　　國　　94　　年　　3 　　月　　30　　日
                  交通法庭   審判長法  官陳貽男
                                   法  官李世貴
                                   法  官高明哲
以上正本證明與原本無異。
不得再抗告。
                                   書記官李垂福
中　　華　　民　　國　　94　　年　　3 　　月　　31　　日
